臺灣彰化地方法院交通事件裁定 　　　　96年度交聲字第597號
原處分機關　交通部公路總局臺中區監理所彰化監理站
異　議　人
即受處分人　甲○○
上列受處分人因違反道路交通管理處罰條例案件，對於交通部公
路總局臺中區監理所彰化監理站九十六年七月四日彰監四字第裁
六四－ＨＡ0000000號裁決，聲明異議，本院裁定如下：
    主  文
異議駁回。
    理  由
一、按汽車駕駛人駕駛汽車，應遵守道路交通標誌、標線、號誌
    之指示；汽車行駛至交岔路口，其行進、轉彎，應遵守燈光
    號誌或交通警察之指示，道路交通安全規則第九十條前段、
    第一百零二條第一項第一款分別定有明文。汽車駕駛人，行
    經有燈光號誌管制之交岔路口闖紅燈者，處新臺幣（下同）
    一千八百元以上五千四百元以下罰鍰；汽車駕駛人有第五十
    三條之情形者，記違規點數一點，道路交通管理處罰條例第
    五十三條第一項及第六十三條第一項第三款亦有明文規定。
二、本件原處分機關處分意旨略以：受處分人即異議人甲○○所
    有之車號ＱＩ－四四四八號自用一般小客車，於民國（下同
    ）九十六年五月十五日下午五時十六分許，行經臺中縣清水
    鎮○○路、港埠路口，有燈光號誌管制之交岔路口闖紅燈，
    遭設置於路旁之固定式自動照相儀器拍照採證，臺中縣警察
    局交通警察隊乃以異議人違反道路交通管理處罰條例第五十
    三條之規定逕行掣單舉發，嗣異議人雖提出申訴，然經原處
    分機關請原舉發單位調查結果，仍認受處分人所有之前開車
    輛有上述違規行為，原處分機關乃依道路交通管理處罰條例
    第五十三條規定裁處異議人罰鍰二千七百元，並依同條例第
    六十三條第一項記違規點數三點等語。
三、受處分人即異議人聲明異議意旨略以：伊當時行車之車速絕
    非如科學儀器採證所示達時速二十三公里，另國家亦應無如
    此大的財力於每個路口裝置測速照相機，員警據以舉發之照
    片有偽造之嫌疑，因認本件舉發有所違誤，為此聲明異議，
    爰請撤銷原處分云云。
四、經查：本件異議人所有之車牌號碼ＱＩ－四四四八號自用一
    般小客車，於九十六年五月十五日下午五時十六分許，行經
    臺中縣清水鎮○○路、港埠路口，為警以其行經有燈光號誌
    管制之交岔路口闖越紅燈之違規，逕行舉發等情，為異議人
    所不爭執，並有臺中縣警察局舉發違反道路交通管理事件通
    知單一份在卷可稽，異議人雖否認有何闖越紅燈之違規情事
    ，然其前向交通部公路總局臺中區監理所彰化監理站申訴，
    經該站函轉臺中縣警察局交通警察隊，臺中縣警察局交通警
    察隊於九十六年六月二十二日以中縣警交字第０九六００一
    ０三八二號函函覆：本件違規車輛當時係以時速二十三公里
    ，黃燈亮二點九秒於紅燈亮後一點五秒超越停止線遭儀器感
    應拍攝第一張照片仍未停車，於二點三秒伸入路口始拍攝第
    二張照片，其違規闖越紅燈行為足堪認定等語，有該函可按
    ，並檢附違規舉發照片二幀可資佐證，足見異議人所有之上
    開車輛於通過該違規路口停止線前時，該處之號誌早已轉換
    為紅燈，然異議人並未停止前進，仍違規闖越該路口，是異
    議人所有之上開車輛確有於上揭時、地，行經交岔路口闖越
    紅燈之違規情事無訛。至異議人雖以前詞置辯，然並未提出
    相關證據方法可供本院調查，本院自無從據以採信，附此敘
    明。綜上所述，本件事證業已臻明確，原處分機關依前揭道
    路交通管理處罰條例第五十三條第一項及第六十三條第一項
    第三款規定，裁處受處分人罰鍰二千七百元，並記違規點數
    三點，核無違誤，本件聲明異議為無理由，應予駁回。
據上論斷，應依道路交通管理處罰條例第八十七條第二項、道路
交通案件處理辦法第十九條，裁定如主文。
中　　華　　民　　國　  96  　年　  9   　月    12　　日
                  交通法庭            法　官  簡璽容
以上正本證明與原本無異。
如不服本裁定，應於裁定送達後五日內向本院提出抗告狀 (須附
繕本 )。
中　　華　　民　　國　  96  　年　  9   　月    12　　日
                                      書記官  陳錫威
